臺灣屏東地方法院刑事判決　　　　　　　110年度易字第734號
聲　請　人　臺灣屏東地方檢察署檢察官
被　　　告　吳幸斌


上列被告因違反毒品危害防制條例案件，經檢察官聲請簡易判決
處刑（109 年度毒偵字第1160號、第1324號），本院認不應依簡
易判決處刑（簡易案件案號：109 年度簡字第1413號），改依通
常程序審理，茲判決如下：
    主  文
本件公訴不受理。
    理  由
一、聲請簡易判決處刑意旨如附件聲請簡易判決處刑書所載。
二、按起訴之程序違背規定者，應諭知不受理之判決，並得不經
    言詞辯論為之，刑事訴訟法第303 條第1 款、第307 條分別
    定有明文。另按毒品危害防制條例第20條於109 年1 月15日
    經總統公布修正，而於同年7 月15日生效施行，該條第1 項
    規定：「犯第10條之罪者，檢察官應聲請法院裁定，或少年
    法院（地方法院少年法庭）應先裁定，令被告或少年入勒戒
    處所觀察、勒戒，其期間不得逾2 月」，同條第3 項則規定
    ：「依前項規定為觀察、勒戒或強制戒治執行完畢釋放後，
    3 年後再犯第10條之罪者，適用前二項之規定」。又毒品危
    害防制條例108 年12月17日修正之條文施行前犯第10條之罪
    之案件，於修正施行後，依下列規定處理：（一）偵查中之
    案件，由檢察官依修正後規定處理。（二）審判中之案件，
    由法院或少年法院（地方法院少年法庭）依修正後規定處理
    ；依修正後規定應為不起訴處分或不付審理之裁定者，法院
    或少年法院（地方法院少年法庭）應為免刑之判決或不付審
    理之裁定。（三）判決確定尚未執行或執行中之案件，適用
    修正前之規定，毒品危害防制條例第35條之1 亦有明文。而
    現行毒品危害防制條例認施用毒品者具有「病患性犯人」特
    質，強調「治療勝於處罰」、「醫療先於司法」，應以「3
    年」為期，建立「定期治療」之模式，準此，毒品危害防制
    條例第20條第3 項規定中所謂「3 年後再犯」，只要本次再
    犯（不論修正施行前、後）距最近1 次觀察、勒戒或強制戒
    治執行完畢釋放，已逾3 年者，即該當之，不因其間有無犯
    毒品危害防制條例第10條之罪經起訴、判刑或執行而受影響
    （最高法院109 年度台上大字3826號裁定意旨參照）。
三、經查，就被告有於聲請簡易判決處刑書所載之時、地，以聲
    請簡易判決處刑書所載之方式，施用第二級毒品甲基安非他
    命1 次，除據被告於警詢及偵查時坦承不諱外，並有屏東縣
    政府警察局恆春分局辦理毒品危害防制條例案尿液送檢人真
    實姓名對照表（檢體編號：恆偵查00000000號）及台灣檢驗
    科技股份有限公司濫用藥物實驗室109 年6 月20日濫用藥物
    檢驗報告等件在卷可參，足認被告前揭任意性自白與事實相
    符，堪以採信，被告確有於上述時間施用第二級毒品犯行，
    所為觸犯毒品危害防制條例第10條第2 項之施用第二級毒品
    罪無訛。
四、惟本案係於109 年8 月10日始繫屬於本院，有本院收文章在
    卷可查（見本院卷第1 頁），而被告前因施用毒品案件，經
    本院以105 年度毒聲字第129 號裁定送觀察、勒戒，因認無
    繼續施用毒品傾向，於105 年9 月1 日執行完畢釋放等情，
    有臺灣高等法院被告前案紀錄表在卷可稽。因此，被告本件
    施用第二級毒品往前回溯3 年內，既無因施用毒品而執行觀
    察、勒戒或強制戒治，檢察官應依修正後毒品危害防制條例
    第20條第1 項、第3 項等規定，聲請法院裁定令被告入勒戒
    處所施以觀察、勒戒等，始為適法。檢察官逕予聲請簡易判
    決處刑，其程序自屬違背規定，爰不經言詞辯論，逕為諭知
    不受理之判決。
據上論結，應依刑事訴訟法第452 條、第303 條第1 款、第307
條，判決如主文。
本案經檢察官李忠勲聲請簡易判決處刑。
中    華    民    國   110    年    10    月    29    日
 
                  刑事第二庭    法  官  黃紀錄
 
如不服本判決，得於判決書送達之日起二十日內，以書狀敘述理
由（須附繕本），向本庭提出上訴。
附件
臺灣屏東地方檢察署檢察官聲請簡易判決處刑書
                                   109年度毒偵字第1160號
                                   109年度毒偵字第1324號
    被      告  甲○○  
上列被告因違反毒品危害防制條例案件，業經偵查終結，認為宜
聲請以簡易判決處刑，茲將犯罪事實及證據並所犯法條分敘如下
：
        犯罪事實
一、甲○○前因施用毒品案件，經臺灣屏東地方法院( 下稱屏東
    地院) 以105 年度毒聲字第129 號裁定送觀察、勒戒後，認
    無繼續施用毒品傾向，於民國105 年9 月1 日執行完畢釋放
    ，並經本署檢察官以105 年度毒偵字第1283號為不起訴處分
    確定；嗣於前開觀察勒戒執行完畢後3 年內之105 年間，因
    施用毒品案件，經屏東地院以106 年度簡字第7 號判決判處
    有期徒刑2 月( 2 次) ，應執行有期徒刑3 月確定。復因施
    用毒品案件，經屏東地院以106 年度簡字第1238號判決判處
    有期徒刑4 月確定，於107 年6 月14日執行完畢。詎其仍未
    戒斷毒癮，基於施用第二級毒品之犯意，於109 年6 月3 日
    6 時45分採尿前回溯120 小時內之某時許，在其友人尤恒岳
    位於屏東縣○○鎮○○路00號附近之住處鐵皮屋內，以將甲
    基安非他命置入玻璃球燒烤後吸食煙霧之方式，施用第二級
    毒品甲基安非他命1 次。嗣經警於109 年6 月3 日持本署檢
    察官核發之鑑定許可書，採集其尿液送驗後，呈安非他命、
    甲基安非他命陽性反應，而查悉上情。
二、案經屏東縣政府警察局恆春分局報告偵辦。  
        證據並所犯法條
一、上揭犯罪事實，業據被告甲○○於警詢時及偵查中均坦承不
    諱，且被告之尿液檢體經送驗結果，確呈安非他命、甲基安
    非他命陽性反應乙情，有台灣檢驗科技股份有限公司濫用藥
    物實驗室109 年6 月20日濫用藥物檢驗報告( 檢體編號：恆
    偵查00000000號) 及屏東縣政府警察局恆春分局辦理毒品危
    害防制條例案尿液送檢人真實姓名對照表各1 紙在卷可稽，
    足認被告之自白與事實相符，其犯嫌洵堪認定。
二、核被告所為，係犯毒品危害防制條例第10條第2 項之施用第
    二級毒品罪嫌。被告施用前持有第二級毒品甲基安非他命之
    低度行為，應為施用之高度行為所吸收，不另論罪。被告前
    有如犯罪事實欄所載之前科及執行紀錄( 下稱前案) ，有刑
    案資料查註紀錄表1 份存卷可佐，其於受有期徒刑之執行完
    畢後，5 年以內故意再犯本案有期徒刑以上之罪，為累犯，
    參以被告所犯前案與本案之犯罪類型均屬施用毒品案件，尚
    無不同，顯見其刑罰反應力格外薄弱，自我控管之能力欠缺
    ，請參酌司法院釋字第775 號解釋意旨，依刑法第47條第1
    項規定加重其刑。
三、依刑事訴訟法第451條第1項聲請逕以簡易判決處刑。
    此  致
臺灣屏東地方法院
中    華    民    國   109    年    7     月    30    日
                              檢  察  官  李忠勲